Inventaris van het archief van de Sociale Verzekeringsraad, 1952-1994
Nationaal Archief, Den Haag
- Stukken betreffende afzonderlijke onderwerpen, B.
  - Taken, B.2.
    - Wet- en regelgeving, B.2.1.
      - Loonadministratie en premieheffing
        - Het vaststellen van regels inzake het bepalen van de premie van ongevallenwetten verschuldigd door de werkgever, 1953-1983; 988; 1 pak
        - Het vaststellen van regels inzake het maken van uitzonderingen op het loonbegrip, 1953-1994; 989-994; 1 pak en 5 omslagen
          5.066-0503-01 Sociale verzekeringsraad
          - map I 1953-1962, 989
          - Map II 1965-1967, 990
          - Map III 1965-1968, 991
          - Map IV 1969-1982, 992; 1 pak
          - Map V 1989-1993, 993
          - Map VI 1993-1994, 994
        - Het waarderen van de geldwaarde van de aanspraken op toekomstige of voorwaardelijke periodieke uitkeringen, 1954-1964; 995; 1 omslag
        - Het vaststellen van een besluit ter beoordeling van de juiste vaststelling van de premie over het loon van in werknemer in overheidsdienst, 1954-1981; 996; 1 pak
        - Het vaststellen en wijzigen van het model van de loonstaat, 1954-1995; 997-999; 1 pak en 2 omslagen
          - Map I 1954-1983, 997; 1 pak
          - Map II 1991-1995, 998
          - Map III 1992-1993, 999
        - Het vaststellen van regels inzake de samenwerking bij controle op loongegevens door uitvoeringsorganen en de Belastingdienst, 1955-1958; 1000; 1 omslag
        - Het overleggen over de toepassing van het fooienbesluit van 31 december 1953, 1955-1964; 1001; 1 omslag
        - Het vaststellen van regels inzake de controle op loongegevens door bedrijfsverenigingen, 1957-1961; 1002; 1 omslag
        - Het vaststellen van regels inzake het uitzonderen van bovenwettelijke kinderbijslag voor grensarbeiders en dagbladbezorgers van het loonbegrip, 1957-1967; 1003; 1 omslag
        - Het stellen van regels inzake het administreren van andere sociale voorzieningen door de bedrijfsverenigingen, 1957-1987; 1004; 1 omslag
        - Het voeren van overleg met de bedrijfsverenigingen en uitvoeringsorganisaties inzake het wijzigen van de Coördinatiewet Sociale Verzekering, 1958-1960; 1005; 1 pak
        - Het voeren van overleg met de uitvoeringsorganen inzake het weigeren van premiebetaling door personeel van consulaten en ambassades in Nederland, 1959-1984; 1006; 1 omslag
        - Het geven van regels inzake een ontheffing voor loonstaten en verzamelloonstaten, 1960-1961; 1007; 1 omslag
        - Het wijzigen van het fooienbesluit inzake de normbedragen voor busconductrices en huurauto- en taxichauffeurs, 1960-1964; 1008; 1 omslag
        - Het vaststellen van een besluit inzake aangifte van gebruikmaking van ter beschikking gestelde werknemers bij de bedrijfsvereniging, 1960-1987; 1009; 1 pak
        - Het vaststellen van een besluit inzake loonbestanddelen die in aanmerking worden genomen bij de berekening van het wachtgeld, 1962-1967; 1010; 1 omslag
        - Het opstellen van regelen inzake de aangifte van gebruikmaking van ter beschikking gestelde werknemers ex art. 16a CSV, 1962-1992; 1011; 1 pak
        - Het vaststellen van regels voor de vrijwillige verzekering ingevolge de WAO, 1966-1986; 1012; 1 omslag
        - Notulen van vergaderingen van de werkgroep part-time werk, 1975; 1013; 1 omslag
        - Het vaststellen en wijzigen van het model van de verzamelloonstaat, 1977-1991; 1014; 1 pak
        - Het vaststellen van besluiten inzake de herleiding van het percentage van de verhoging van de werkloosheidspremie tot een afrekenpercentage over de jaren 1981 tot en met 1984 ex art. 40, vierde lid WW, 1981-1984; 1015; 1 pak
        - Het vaststellen van regels inzake het vervroegen van het tijdstip van de jaarlijkse vaststelling van de sociale premies door de fondsbesturen, 1984-1987; 1016; 1 pak
          5.066-0603-01 Sociale verzekeringsraad
        - Het herzien van het premieheffingssysteem, 1984-1991; 1017-1018; 1 pak en 1 omslag
          - Map I 1984-1991, 1017; 1 pak
          - Map II 1986-1990, 1018
        - Het vaststellen van regels inzake het gelijkstellen van weken waarin geen arbeid is verricht met de weken volgens art. 17, vijfde lid WW, 1986-1990; 1019; 1 omslag
        - Het vaststellen van regelingen inzake de looncontrole bij werkgevers, 1987-1994; 1020-1021; 2 pakken
          - Map I 1987-1994, 1020
          - Map II 1992-1994, 1021
        - Het vaststellen van regelingen inzake de jaaropgave door de bedrijfsverenigingen, 1988-1990; 1022; 1 pak
        - Het vaststellen van regels inzake het verhogen van het rentepercentage te vorderen bij niet-tijdige betaling van premie, 1989-1993; 1023; 1 pak
        - Het vaststellen en wijzigen van de jaaropgavekaart, 1991-1994; 1024; 1 omslag
        - Het intrekken van het besluit "Premievaststelling Overheidsdiensten", 1993; 1025; 1 omslag
        - Het opstellen van regels inzake de vaststelling van het ziekteverzuimcijfer en de gemiddelde loonsom voor de toepassing van de premiedifferentiatie van de ZW, 1993-1994; 1026; 1 pak
        - Het vaststellen van regelen ter als bedoeld in art. 86, zesde lid WW en art. 78, tweede lid WAO, 1994; 1027; 1 omslag
      - Beheer van fondsen
        - Het voeren van overleg met de Commissie Bijdragen aan Sociale Fondsen, 1955-1958; 1028; 1 omslag
        - Het vaststellen van een besluit inzake de reservevorming binnen de ziekengeldverzekering, 1988-1993; 1029; 1 omslag
    - Adviseren en gehoord worden, B.2.2.
      - Het adviseren van de minister en/of staatssecretaris over de totstandkoming van internationale wet- en regelgeving, 2.2.1.
        - Notulen van de vergaderingen van de Commissie Verordeningen EEG, 1958-1968; 1030; 1 pak
        - Het doen van voorstellen aan de minister van SZW inzake internationale verdragen op het gebied van de sociale voorzieningen, 1958-1984; 1031-1046; 7 omslagen en 9 pakken
          5.066-0041-01 Sociale verzekeringsraad
          - Federale Volksrepubliek Zuid-Slavië, Joegoslavië 1958-1959 en 1975-1977, 1031
          - Marokko, map I 1970-1971, 1032; 1 omslag
          - Marokko, map II 1971-1978, 1033
          - Marokko, map III 1973-1979, 1034
          - Marokko, map IIII 1976-1979, 1035; 1 omslag
          - Oostenrijk, map I 1971-1973, 1036
          - Oostenrijk, map II 1974-1983, 1037; 1 omslag
          - Portugal, map I 1967-1983, 1038
          - Portugal, map II 1977-1983, 1039; 1 omslag
          - Spanje, map I 1960-1981, 1040
          - Spanje, map II 1962-1983, 1041; 1 omslag
          - Tunesië 1976-1977, 1042
          - Turkije, map I 1966-1968, 1043
          - Turkije, map II 1971-1983, 1044; 1 omslag
          - Zweden 1980-1984, 1045; 1 omslag
          - Zwitserland 1968-1971, 1046
        - Het geven van advies bij de toepassing van Verordening nr. 3 van de EEG inzake de geneeskundige hulp aan arbeidscontractanten in het buitenland, 1960-1962; 1047; 1 omslag
          bevat Franse tekst
        - Verordening van de EEG voor de Sociale zekerheid van grens- en seizoenarbeiders, 1960-1968; 1048; 1 pak
        - Het geven van advies over het toepassen van art. 42 van Verordening nr. 3 en art. 71 van Verordening nr. 4 inzake de sociale zekerheid van migrerende werknemers, 1961-1962; 1049; 1 omslag
        - Het wijzigen van de Nederlandse wetgeving om het Verdrag betreffende de gelijkheid van behandeling van eigen onderdanen en vreemdelingen te kunnen bekrachtigen, 1961-1962; 1050; 1 omslag
        - Het aanpassen van art. 3 en 7 in de ontwerpovereenkomst tussen Nederland en Bondsrepubliek Duitsland ter uitvoering van art. 51 en 52 van verordening nr. 3 van de EEG, 1961-1964; 1051; 1 omslag
        - Agenda's en notulen van de vergaderingen van de Kleine Commissie Internationale Verdragen, 1962-1967; 1052-1053; 2 omslagen
          - Agenda's met bijlagen en notulen van 22 maart 1962 t/m 8 december 1964 1962-1964, 1052; 1 omslag
          - Agenda's met bijlagen en notulen van 8 december 1964 t/m 6 juni 1967 1964-1967, 1053; 1 omslag
        - Het registreren van verzekeringstijdvakken na invoering van de Wet op de arbeidsongeschiktheidsverzekering als gevolg van art. 28 van Verordening no. 3 van de EEG, 1964-1966; 1054; 1 omslag
        - Het geven van advies over de interpretatie van het begrip werkloos door onvoorziene omstandigheden zoals omschreven in art. 19 tweede lid van Verordening nr. 36/63 van de EEG, 1966-1972; 1055; 1 omslag
        - Agenda's en notulen van de vergaderingen van de Commissie Internationale Zaken, 1968; 1056; 1 pak
        - Advies over de toepassing van art. 60, lid 4 der WAO ten aanzien van personen wonend in Duitsland en lijdende aan silicose, die niet verzekerd zijn ingevolge de WAO, 1968-1970; 1057; 1 omslag
        - Het wijzigen van Bijlage 6 van Verordening 574/72 EEG inzake het uitkeren van Duitse pensioenen aan Nederlandse belanghebbenden d.d. 14 november 1975, 1968-1975; 1058; 1 omslag
        - Het wijzigen van de amvb van 30 augustus 1967 Stb. 452 ex art. 52 van de WAO inzake het voorkomen of beperken van samenloop van WAO-uitkeringen met uitkeringen van een andere mogendheid d.d. 27 oktober 1970, 1968-1977; 1059; 1 pak
        - Stukken van het Administratief-technisch Overleg inzake Internationale Aangelegenheden, 1968-1985; 1060-1071; 8 omslagen en 3 pakken
          - Stukken 1/94 en 1/130 1976-1979, 1060; 1 omslag
          - Stukken 2/1-2/42 1968-1980, 1061; 1 omslag
          - Stukken 4/1 en 5/1-5/28 1968-1984, 1062; 1 omslag
            Bevat Franse en Duitse teksten
          - Stukken 6/1-6/45 1970-1975, 1063; 1 pak
          - Stukken 6/46-6/74 1975-1983, 1064; 1 pak
          - Stukken 7/1-7/30 1970-1978, 1065; 1 pak
            Bevat Spaanse, Engelse, Franse en Italiaanse teksten
          - Stukken 7/31-7/37 en 8/1 1970, 1979-1982, 1066; 1 omslag
          - Stukken 9/1-9/13 1970-1973, 1067; 1 omslag
            Bevat Duitse en Franse teksten
          - Stukken 9/14-9/27 1975-1977, 1068; 1 omslag
          - Stukken 9/28-9/39, 10/1-10/2, 11/1 en 12/1-12/2 1972-1984, 1069; 1 omslag
            Bevat Franse en Servo-Kroatische teksten
          - Ingekomen stukken zonder volgnummer ten behoeve van vergaderingen 1973-1985, 1070; 1 omslag
            Bevat Engelse teksten
          - Agenda's van het administratief-technisch overleg internationale aangelegenheden (OIA) 1987-1988, 1071; 1 omslag
        - Agenda's en notulen van de vergaderingen van de Commissie Internationale Zaken inzake het geven van advies, op grond van artikel 17 van EEG-Verordening nr. 1408/71, over het vaststellen van volksverzekeringspremies aan personen die werkzaam zijn in het buitenland, 1968-1993; 1072-1097; 13 omslagen en 13 pakken
          - Stukken 1/1-1/70 1968-1978, 1072; 1 pak
          - Stukken 1/71-1/100 en ongenummerde ingekomen stukken 1978-1984, 1073; 1 omslag
          - Stukken 2/1-2/66 en 1/1-1/17 (agenda's) 1968-1991, 1074; 1 omslag
          - Stukken 3/1-3/47 (ingekomen stukken) 1986-1987, 1075; 1 pak
          - Stukken 3/2-3/34 (notulen) 1970-1982, 1076; 1 omslag
          - Stukken 3/35-3/61 en 2/1-2/17 1983-1991, 1077; 1 omslag
          - Stukken 3/48-3/100 (ingekomen stukken) 1987, 1078; 1 pak
            Bevat Franse, Duitse en Turkse teksten
          - Stukken 4/1-4/22 1970-1985, 1079; 1 pak
            Bevat Franse teksten
          - Stukken 5/3-5/4 en 6/4-6/16 1970-1984, 1080; 1 omslag
            Bevat Franse en Arabische teksten
          - Stukken 7/4-7/5, 9/1-9/9 en 10/2-10/3 1972-1985, 1081; 1 omslag
          - Stukken 11/2-11/15 1971-1975, 1082; 1 pak
            Bevat Franse en Engelse teksten
          - Stukken 11/16-11/35 1975-1977, 1083; 1 pak
            Bevat Franse, Duitse en Engelse teksten
          - Stukken 11/36-11/54 1977-1979, 1084; 1 pak
            Bevat Franse, Arabische, Spaanse en Engelse teksten
          - Stukken 11/55-11/64 1980-1983, 1085; 1 omslag
            Bevat Franse, Engelse, Turkse en Duitse teksten
          - Stukken 11/65-11/78 1983-1985, 1086; 1 omslag
            Bevat Engelse, Servo-Kroatische en Duitse teksten
          - Stukken 12/2-12/25 1972-1974, 1087; 1 pak
            Bevat Duitse, Engelse en Franse teksten
          - Stukken 12/26-12/55 1974-1976, 1088; 1 omslag
            Bevat Duitse en Engelse teksten
          - Stukken 12/56-12/93 1976-1978, 1089; 1 omslag
            Bevat Duitse, Spaanse en Engelse teksten
          - Stukken 12/94-12/130 1978-1980, 1090; 1 pak
          - Stukken 12/131-12/164 1980-1981, 1091; 1 pak
            Bevat Engelse en Duitse teksten
          - Stukken 12/165-12/200 1981-1982, 1092; 1 pak
            Bevat Engelse, Duitse en Franse teksten
          - Stukken 12/201-12/242 1982-1983, 1093; 1 omslag
          - Stukken 12/143-12/283 1983-1984, 1094; 1 omslag
            Bevat Duitse, Franse, Engelse en Italiaanse teksten
          - Stukken 12/284-12/315 1984-1985, 1095; 1 omslag
          - Stukken 13/1-13/11, 14/1, 15/1-15/8, 16/1-16/2, 17/1-17/8 en 18/1-18/8 1972-1985, 1096; 1 pak
          - Ingekomen stukken zonder volgnummer ten behoeve van vergaderingen 1984-1993, 1097; 1 pak
        - Elektronische informatieverwerking inzake EEG-verordening no. 3 en 4, 1969; 1098; 1 omslag
        - Herziening handleidingen EEG (informatieboekjes voor migrerende werknemers), 1972; 1099; 1 omslag
        - Het afzien van terugbetaling werkloosheidsuitkeringen verleend aan loontrekkenden en hun gezinnen die zich binnen de gemeenschap verplaatsen, toepassing van art. 70 lid 3 van Verordening 1408/71van de EEG, 1972-1987; 1100; 1 omslag
        - Het uitlenen van werknemers naar België en Duitsland zoals staat beschreven in de toepassing van art. 14 lid 1 sub a van Verordening nr. 1408/71 van de EEG, 1973-1982; 1101; 1 pak
        - Gevolgen van de toepassing art.14 lid 1 sub a van Verordening nr. 1408/71 van de EEG, 1974-1982; 1102; 1 pak
        - Het handhaven van de status quo inzake sociale verzekeringsbetrekkingen tussen Nederland en de Kaapverdische Eilanden na diens onafhankelijkheid van Portugal, d.d. 23 juni 1976, 1975-1980; 1103; 1 omslag
        - Agenda's en notulen van de Werkgroep KB 557, 1978-1984; 1104; 1 pak
        - Verordening EEG 1517/79 en wijziging verordening 1408/71 en 574/72 inzake werknemers zonder werk (in het bijzonder oud mijnwerkers), 1979-1981; 1105; 1 omslag
        - Agenda's en notulen van de ad hoc commissie ouderschapsverlof inzake het opnieuw beoordelen van de SV-Wetten, 1991; 1106; 1 omslag
        - Het herzien van het verdrag tussen Nederland en Kaapverdië inzake sociale zekerheid d.d. 15 juli 1993, 1992-1993; 1107; 1 pak
          SVr nr: A 93/20
        - Het herzien van het Verdrag tussen Nederland en Tunesië inzake sociale zekerheid d.d. 13 mei 1993, 1992-1993; 1108; 1 omslag
          SVr nr: A 93/10
        - Het aanvullen van het verdrag tussen Nederland en Canada door middel van een ontwerpverdrag tussen Nederland en Québec inzake sociale zekerheid d.d. 21 april 1994, 1993-1994; 1109; 1 omslag
          SVr nr: A 94/10
        - Het herzien van de overeenkomst tussen Nederland/Oostenrijk en tussen Nederland/Noorwegen inzake sociale zekerheid d.d. 21 juli 1994, 1110; 1 omslag
          SVr nr: A 94/14
        - Het vaststellen van een nota inzake handhaving detacheringen, 1994; 1111; 1 omslag
      - Het adviseren van de minister en/of staatssecretaris ten aanzien van arbeidsdeelname door gehandicapten, 2.2.2.
        - Het regelen van de uitvoeringstechnische aspecten van de WAGW d.d. 24 juni 1982, 1981-1982; 1112; 1 omslag
        - Het nadenken over de sociaal-medische en arbeidskundige aspecten van de WAGW d.d. 27 augustus 1982, 1982-1984; 1113; 1 omslag
        - Het regelen van uitvoeringstechnische aspecten inzake het overdragen van de loondispensatiebevoegdheid ex art. 8 WAGW tussen de bedrijfsverenigingen d.d. 19 november 1987, 1114; 1 omslag
          SVr nr: A 87/16
        - Het treffen van maatregelen inzake nadere invulling van de inspanningsverplichting in het kader van de WAGW d.d. 4 juli 1991, 1115; 1 omslag
          SVr nr: A 91/15
      - Het adviseren van de minister en/of staatssecretaris ten aanzien van arbeidsongeschiktheid, 2.2.3.
        - Het wijzigen van bepalingen inzake de reservevorming in de ZW d.d. 26 juli 1956, 1952-1959; 1116; 1 omslag
        - Het inrichten van een instituut voor longfunctieonderzoek te Heerlen in verband met silicose bij mijnwerkers d.d. 30 september 1955, 1954-1955; 1117; 1 omslag
        - Het financieren van het Veiligheidsinstituut vanuit het Prophylaxefonds, 1954-1967; 1118; 1 pak
        - Het wijzigen van art. 2 van het KB van 17 juli 1954 op art. 87, tweede lid van de ZW inzake de bijdragen aan de sociale fondsen d.d. 27 september 1956, 1955-1956; 1119; 1 omslag
        - Het verbeteren van de coördinatie van de geneeskundige controle bij de uitvoering van de ZW en het Ziekenfondsbesluit d.d. 7 februari 1956, 1955-1956; 1120; 1 omslag
        - Het toepassen van art. 57 en art. 66 ZW met betrekking tot het hanteren van afwijkende arbeidsvoorwaarden door bedrijfsverenigingen d.d. 6 april 1956, 1955-1959; 1121; 1 omslag
        - Het wijzigen van art. 60, derde lid ZW inzake het inhouden van premie door de werkgevers d.d. 20 maart 1986, 1955-1988; 1122; 1 omslag
        - Het coördineren van de geneeskundige controle bij de uitvoering van de ZW en het Ziekenfondsbesluit d.d. 3 februari 1958, 1956-1958; 1123; 1 omslag
        - Het opstellen van een amvb inzake ziekengelduitkering bij bijzondere werktijdregeling d.d. 29 april 1959, 1957-1959; 1124; 1 omslag
        - Het voortduren van de ziekengeldverzekering gedurende het eerste jaar na een ongeval d.d. 20 mei 1959, art.26 ZW, 1958-1959; 1125; 1 omslag
        - Het inpassen van de Besmettelijke Ziektenwet in de SV-wetten d.d. 12 januari 1959 (voortgang), 1958-1959; 1126; 1 omslag
          Eindadvies ontbreekt
        - Het verstrekken van vakantiebonnen en pensioenpremie aan ontvangers van ziekengeld d.d. 5 juli 1962, 1958-1962; 1127; 1 omslag
        - Het opstellen van het rapport "Advies inzake een arbeidsongeschiktheidsverzekering" d.d. 22 augustus 1960, 1959-1960; 1128; 1 pak
        - Het handhaven van de verplichte ziekenfondsverzekering bij overschrijding van de loongrens, 1959-1962; 1129; 1 omslag
          Advies ontbreekt
        - Agenda's en notulen van de Commissie Scholing en Herscholing, met bijlagen, 1959-1968; 1130-1131; 2 omslagen
          - Agenda's en notulen van 18 november 1959 t/m 20 juni 1968 1959-1968, 1130; 1 omslag
          - Agenda's en notulen van 15 september 1966 t/m 20 juni 1968 1966-1968, 1131; 1 omslag
        - Het verzekeren van huispersoneel voor de ZW en Ziekenfondsbesluiten d.d. 13 mei 1960, 1132; 1 omslag
        - Het wijzigen van de ZW in verband met het vraagstuk van staking en uitsluiting d.d. 12 juni 1961, 1960-1961; 1133; 1 omslag
        - Het bepalen van de reserves door de bedrijfsverenigingen in het kader van de arbeidsongeschiktheidsverzekering (totstandkoming van de WAO) d.d. 28 januari 1961, 1960-1961; 1134; 1 omslag
        - Het betrekken van de medisch-organisatorische aspecten bij de totstandkoming van de (WAO) arbeidsongeschiktheidsverzekering d.d. 22 januari 1962, 1960-1962; 1135; 1 omslag
        - Het aanpassen van de ZW aan de toekomstige WAO d.d. 21 maart 1963, 1960-1963; 1136; 1 omslag
        - Het vervroegd pensioneren van mijnwerkers en ontvangen van een uitkering krachtens een arbeidsongeschiktheidsverzekering d.d. 22 december 1961, 1961-1961; 1137; 1 omslag
        - Het bepalen van de medische aspecten van een arbeidsongeschiktheidsverzekering d.d. 21 september 1962, 1961-1962; 1138; 1 omslag
        - Het aanpassen van de ZW aan de toekomstige WAO d.d. 8 februari 1963, 1961-1962; 1139; 1 pak
        - Het voeren van overleg binnen de commissie "Aanpassing ZW aan de WAO", 1961-1963; 1140; 1 pak
        - Het uitbreiden en beperken van de kring der verzekerden als bedoeld in de WAO en de ZW d.d. 10 mei 1967, 1961-1967; 1141; 1 omslag
        - Het verstrekken van vakantiebonnen en pensioenpremie naast ziekengeld ZW d.d. 12 april 1965 en 4 augustus 1965, 1962-1967; 1142; 1 omslag
        - Het verdelen van kosten van de premieheffing en premie-invordering, 1962-1968; 1143; 1 omslag
        - Het maken van opmerkingen naar aanleiding van het wetsontwerp inzake de arbeidsongeschiktheidsverzekering en aanpassingen van andere SV-wetten aan deze wet, d.d. 27 februari 1963, 1963-1964; 1144; 1 omslag
        - Het bepalen van de consequenties van de WAO voor de erkende geneeskundige diensten d.d. 19 november 1965, ingevolge de OW 1921, 1963-1965; 1145; 1 omslag
        - Het beperken van het aantal beroepsziekten als bedoeld in art. 17, vierde lid, van de WAO d.d. 16 december 1965, 1963-1965; 1146; 1 omslag
        - Agenda's en notulen van de vergaderingen van de Beleidscommissie WAO, 1963-1965; 1147; 1 omslag
        - Het liquideren van de mijnwerkersinvaliditeitswet, 1963-1966; 1148; 1 omslag
        - Het treffen van maatregelen naar aanleiding van de invoering van de WAO, inzake omzetting I-IW uitkeringen d.d. 17 maart 1966, 1965-1966; 1149; 1 omslag
        - Agenda's en notulen van de vergaderingen van het Overlegorgaan WAO, 1965-1966; 1150; 1 omslag
        - Agenda's en notulen van de Werkgroep Wijziging van Statuten en Reglementen in verband met de WAO, 1965-1967; 1151; 1 omslag
        - Het vaststellen van de procedure van het stellen van een medische diagnose op grond van de WAO d.d. 10 januari 1966, 1965-1976; 1152; 1 omslag
        - Het uitvoeren van de overgangsregeling van de WAO ten aanzien van het mijnbedrijf d.d. 24 juni 1966, 1153; 1 omslag
        - Het geven van een gezichtspunt op de wetsontwerpen inzake overgangs- en liquidatiebepalingen naar aanleiding van de invoering van de WAO d.d. 20 mei 1966, Wet overgangsregeling arbeidsongeschiktheidsverzekering, 1154; 1 omslag
        - Het opstellen van wetsontwerpen inzake overgangs- en liquidatiebepalingen naar aanleiding van de invoering van de WAO d.d. 20 mei 1966, 1155; 1 omslag
        - Het nemen van maatregelen naar aanleiding van het uitstellen van de invoering van de WAO d.d. 5 oktober 1966, 1156; 1 omslag
        - Het wijzigen van het ontwerp overgangsregeling WAO d.d. 23 december 1966, 1966-1967; 1157; 1 omslag
        - Het beheren van gegevens van de bevolkingsregisters na inwerkingtreding van de WAO d.d. 20 december 1966, 1966-1967; 1158; 1 omslag
        - Het opnemen van vakantierechten in de ZW en de WW d.d. 9 januari 1969, 1966-1969; 1159; 1 omslag
        - Het aanpassen van de WW met betrekking tot mindervaliden aan de WAO d.d. 22 april 1966, 1966-1972; 1160; 1 omslag
        - Het rekenen van pensioenpremie tot het dagloon voor de WAO d.d. 31 mei 1967, 1966-1978; 1161; 1 omslag
        - Het vaststellen van een besluit inzake de instelling van het AOf d.d. 28 februari 1967, 1966-1988; 1162; 1 omslag
        - Het uitvaardigen van een beschikking ex art. 11, vierde lid van de Wet Overgangsregeling Ziektewet d.d. 7 september 1967, inzake samenloop van ziekengeld met uitkering ingevolge de Liquidatiewet O-Wetten, 1163; 1 omslag
        - Het vergoeden van reis- en verblijfskosten en tijdsverlies ingevolge art. 37 ZW en art. 26 WAO d.d. 13 juni 1967, 1164; 1 omslag
        - Het opstellen van een beschikking inzake de reservevorming door het AOf d.d. 6 juni 1967, 1165; 1 omslag
        - Het uitvaardigen van een beschikking inzake herziening van de arbeidsongeschiktheidsuitkering d.d. 21 juni 1967, 1166; 1 omslag
        - Het opstellen van een beschikking ingevolge art. 61, eerste lid WAO, inzake het verlenen van verstrekkingen door bedrijfsverenigingen d.d. 21 juni 1967, 1167; 1 omslag
        - Het opstellen van een beschikking als bedoeld in art. 59e van de WAO inzake het tijdstip van uitbetaling van de vakantie-uitkering d.d. 7 september 1967, 1168; 1 omslag